Inventaris van de kopieën der Doop-, Trouw- en Begraafboeken (DTB) van Waarder
Nationaal Archief, Den Haag
DTB kopie Zuid-Holland; Waarder
DTB Waarder
0 0
GEDTBZH152
??? meter; ??? inventarisnummers
Gescande fotokopieën van normale geschreven en gedrukte teksten. De Nederlandstalige stukken van vóór ca. 1700 zijn geschreven in het gotische cursiefschrift, met name in de oud-Hollandse klerkencursief.
Nationaal Archief, Den Haag
Nederduits gereformeerde gemeente te Waarder
Rooms-katholieke parochie te Waarder
Ambachtsbestuur ("gerecht", "burgemeesters", "Wet", "schepenen", "commissarissen", gequalificeerden) van Waarder
Burgerlijke Stand van de gemeente Waarder
De doopregisters bevatten naast de doopdatum de volledige namen van de ouders en de voornaam van het gedoopte kind. Daarnaast worden soms ook de doopgetuigen en / of peetouders genoemd. De trouwregisters bevatten naast de datum van (onder)trouw de namen van bruidegom en bruid. Daarnaast treft men dikwijls aanvullende gegevens aan, zoals plaats van herkomst, woonadres, de vermelding dat de persoon weduwnaar of weduwe is en eventueel de naam van de vorige partner. Wanneer de partners uit verschillende plaatsen afkomstig zijn of elders trouwen, vindt men ook gegevens omtrent afgegeven attestaties van de huwelijksafkondigingen. De begraafregisters bevatten op datum van aangifte de naam van de begraven persoon. In enkele gevallen wordt ook de datum van overlijden gegeven. Bij (minderjarige) kinderen wordt meestal de naam van de vader vermeld; bij vrouwen en weduwen soms de naam van de echtgenoot. Aanvullende gegevens over de begraafplaats en het luiden van de klok komen zelden voor.
Archiefvorming
Geschiedenis van het archiefbeheer
De verwerving van het archief
3.04
Aanwijzingen voor de gebruiker
Openbaarheidsbeperkingen
Volledig openbaar
De collectie is een duplicaat van een archief in eigen beheer.
Materiële beperkingen
Aanvraaginstructie
Van de documenten die in deze archiefinventaris zijn beschreven, kunnen de originelen niet geraadpleegd worden. Deze zijn overgedragen aan het gemeentebestuur van de gemeente vanwaar ze afkomstig zijn, ter opneming en bewaring in de gemeentelijke archiefbewaarplaats.
Verwant materiaal
Beschikbaarheid van kopieën
Beschrijving van de series en archiefbestanddelen
- WAARDER (DTB)
  Zie ook: Barwoutswaarder. De DTB van Waarder berust op het Streekarchief Rijnstreek.
  - GEREFORMEERD, a.
    - Kerkelijke administratie., 1654-1717.; 0.I
      - gedoopte kinderen op naam.
      - lidmaten op naam.
      - akta van de gereformeerde kerkenraad vanaf 1654.
    - Trouwboek., 1653-1722.; 0.II
    - Doopboek., 1717 mei 16-1811 september 1.; 1A-1B
      - 1717-1765., 1A
      - 1766-1811., 1B
        Volgens de pre-ambule in 1b zijn aan de ingeschreven gedoopten acten van indemniteit toegekend. Deze toekenning betreft echter niet ingeborenen van Bekenes, Barwoutswaarder, Rietveld en de Bree, hetgeen is aangegeven met een R.
    - Trouwboek., 1723-1814 januari 2.; 2
      De inschrijvingen van 1812 zijn doorgestreken.
    - Incassoregister betreffende grafrechten., 1716 juni 4-1812 februari 29.; 3.I-3.III
      Met alfabetische index.
      - 1716-1812.alfabetische index, 3.I
      - 1716-1764., 3.II
      - 1765-1812., 3.III
  - GERECHT, b.
    - Trouwinschrijvingen., 1663 december 4, 1665 januari 20, 1692 april 16, 1737, 1747, 1754, 1755.; 4
      Fotokopie uit Rechterlijk Archief Waarder, nrs. 2 en 35.